臺灣桃園地方法院民事裁定　　　　　 100年度消債更字第24號
聲　請　人
即　債務人　鄭琡璇
代　理　人　陳學驊律師
上列聲請人因消費者債務清理事件聲請更生，本院裁定如下：
    主  文
債務人鄭淑璇自中華民國一百年四月二十六日下午五時起開始更
生程序。
命司法事務官進行本件更生程序。
聲請人其餘聲請駁回。
    理  由
一、按法院開始更生程序之裁定，應載明其年、月、日、時，並
    即時發生效力；次按法院裁定開始更生或清算程序後，得命
    司法事務官，進行更生或清算程序，必要時，得選任律師、
    會計師或其他適當之自然人或法人一人為監督人或管理人，
    消費者債務清理條例第45條第1 項及第16條第1 項分別定有
    明文。
二、本件聲請意旨略以：聲請人於民國100 年1 月間曾以書面向
    最大債權銀行台新國際商業銀行申請協商債務清償方案，該
    公司所提供之還款方案係「2 階段72期、0 ％利率、每月清
    償新臺幣（下同）5,000 元」；惟聲請人每月薪資約2 萬元
    ，如加上7,000 元之低收入補助款，僅有27,000元之收入，
    而聲請人連同未成年女兒2 人每月之固定開銷費用約為23,7
    50元（包括房租5,000 元、膳食費9,000 元、交通費500 元
    、水費280 元、電費900 元、瓦斯費300 元、手機通訊費1,
    000 元、網路費100 元、有線電視費550 元、家用品費800
    元、保險費1,420 元、醫療費500 元、教育費6,600 元及扶
    養費9,000 元），且聲請人與前夫離婚後，前夫即下落不明
    未曾聯繫，全係由聲請人獨力扶養子女，是聲請人上開收入
    扣出必要開銷後僅餘約3,000 元可供還款，此猶尚未計入遭
    資產管理公司每月強制執行扣薪1/3 部分，是聲請人實無力
    負擔最大債權銀行所提出之前開還款方案，以致協商無法成
    立，足見聲請人確有不能清償債務之情事；又聲請人無擔保
    或無優先權之債務總額未逾1,200 萬元，亦未經法院裁定開
    始清算程序或宣告破產，爰依法聲請更生等語。
三、按消費者債務清理條例立法意旨，乃在幫助陷於經濟上困境
    之債務人，得藉由更生或清算程序，走出經濟困境，避免走
    向絕路，實現憲法所保障之生命權。經查：聲請人所主張上
    情，業據其提出薪資證明單、低收入戶證明書、前置協商不
    成立通知書、本院執行命令、財產及收入狀況說明書、債權
    人清冊、債務人清冊、財團法人金融聯合徵信中心綜合信用
    報告、97、98年度綜合所得稅各類所得清單、財產歸屬資料
    清單、勞工保險被保險人投保資料表、房屋租賃契約書、戶
    籍謄本、學雜費收據、社區管理費收據等件附卷為證（參見
    本院卷第9 至35、63至69頁），經核與其所述大致相符。而
    聲請人之每月薪資連同低收入戶補助約27,000元，有薪資證
    明單及低收入戶證明書附卷可稽（參見本院卷第9 至12頁）
    ，倘扣除其與最大債權銀行間協商每月還款5,000 元，及萬
    榮行銷股份有限公司等金融機構每月強制執行扣薪1/3 即約
    7,000 元後，僅餘約15,000元；如聲請人之個人生活必要費
    用以行政院主計處所公告之99年度臺灣省（含桃園縣）平均
    每人每月最低生活費9,829 元計，另聲請人之未成年子女2
    人之生活必要費用以上開金額之60% 計，渠等每月生活必要
    費用約為21,621元（計算式：9,829 ＋9,829 60％2 ＝
    21,621元，小數點以下四捨五入），則聲請人上開收入扣除
    協商清償及強制執行扣薪後所餘之金額，顯不足以維持聲請
    人及其未成年子女2 人之個人基本生活需要，足見聲請人陳
    稱其收入無力負擔最大債權銀行所提出之前開還款方案，應
    非無據。復參以聲請人名下並無任何財產，有財產歸屬資料
    清單附卷可據（參見本院卷第30頁），堪認本件聲請人確有
    不能清償債務之情事。此外，本件又查無聲請人有消費者債
    務清理條例第6 條第3 項、第8 條或第46條各款所定駁回更
    生聲請之事由存在，則聲請人聲請更生，應屬有據；並依首
    揭規定命司法事務官進行本件更生程序，爰裁定如主文第1
    、2 項所示。
四、末按法院就更生或清算之聲請為裁定前，得因利害關係人之
    聲請或依職權，以裁定為保全債務人財產、限制債權人對於
    債務人行使債權，及停止對於債務人財產強制執行程序之保
    全處分，消費者債務清理條例第19條第1 項第1 、2 、3 款
    定有明文。另消費者債務清理條例第48條第2 項規定，法院
    裁定開始更生程序後，對於債務人不得開始或繼續訴訟及強
    制執行程序。查本件聲請人雖聲請保全處分，惟本院既准予
    更生之聲請，揆諸前揭條文規定，對債務人之訴訟及強制執
    行程序即受限制，因此顯無再予裁定保全處分之必要，故聲
    請人此部分保全處分之聲請，已無必要，應予駁回，爰裁定
    如主文第3 項所示。
中    華    民    國   100    年    4     月    22    日
                  民事第一庭  法  官  陳振嘉
正本係照原本作成。
本件不得抗告。
中    華    民    國   100    年    4     月    25    日
                              書記官  谷貞豫